# 非经常性损益

提问人：dumingrain 时间：2016-03-22 23:04:02
咨询陈版主：如果当期对子公司的持股比例从100%下降至51%，是从当年度 7 月份完成的新股东增资，在非经常性损益的计算表少数股东损益影响数，需要按分段来计算吗？

回答人：chenyiwei
非经常性损益是以合并利润表中归属母公司股东的利润为依据计算的，因此在本年度内如果母公司对子公司的股权比例发生过变动，则股权比例变动前后的非经常性损益项目分别按照其发生之日母公司对该子公司的股权比例确定“少数股权影响金额”。

提问人：jangyanbo 时间：2016-06-02 22:44:41
陈老师好！关于非经常性损益的事项向您请教！ 情况 1 、交易性金融资产持有期间收回的现金股利，可供出售金融资产收回的现金股利，持有至到期投资收到的利息是否是非经常性损益，（假设上述金额比较大，不是专业的投资机构） 情况 2 、上新三板发生的中介机构费用（包括律师、会计师、券商的）假设金额比较大 情况 3 、上述情况 1 中发生的交易性金融资产产生的融资融券费用（假设金额比较大）

回答人：chenyiwei
1 、一般无规定此类情况属于非经常性损益。但如果金额较大、与主营业务无关且预计在可预见的未来不会重复出现的，应作为非经常性损益。 2 、不属于。 3 、融资融券费用中的利息支出不属于非经常性损益；公允价值变动属于非经常性损益。

提问人：zhs7403 时间：2016-06-03 09:32:31
陈老师,融资融券费用中的利息支出不属于非经常性损益?我理解也属于非经常?

回答人：chenyiwei
借款的利息费用（尽管该借款的目的是从事被认定为非经常性业务活动的证券交易）不属于非经常性损益。

提问人：jangyanbo 时间：2016-06-03 20:07:46
陈老师！假如企业的管理费用 2014 年度是 100 万元， 2015 年度是 300 万元，中介机构发生的费用是 200 万元。我理解企业登录三板市场不是常态，且该主体只能上一次新三板，具有偶发性的特点为何不是非经常性损益呢！不算非经常性损益的话！该主体 2015 年度管理费用就比较异常了！事实上企业如果不上市的话！管理费用是不会有较大的变动的

回答人：chenyiwei
到目前为止，应该还没有将此类挂牌费用作为非经常性损益的先例。

提问人：jangyanbo 时间：2016-06-03 20:19:26
陈老师举个例子说明下！比如交易性金融资产买卖差价 1000 万元，所得税是 250 万元，融资融券的利息支出是 200 万元，交易性金融资产取得的现金股利是 50 万元，感觉很费解的是买卖差价是非经常性损益，且要扣除所得税的影响，取得的现金股利是经常性损益，融资融券利息是非经常性损益！同样是费用，所得税考虑了，当时与融资融券的利息确不考虑，都是与交易性金融资产有关的经济事项确分得这么多样化，请问陈老师，这样分类有什么样的原则依据吗！

回答人：chenyiwei
我们理解，目前设定“非经常性损益”这一指标的目的主要有二：一是为报表使用者预测上市公司未来持续盈利能力提供信息；二是体现监管政策导向，即鼓励上市公司做强做大主营业务，通过主营业务为投资者提供稳定回报。我们理解，目前非经常性损益的三大基本特征（与正常经营业务无关性、偶发性、影响重大性）中，第一、三项主要与第一个目的有关；第二项主要与第二个目的有关。通常情况下，某个损益项目是否具有稳定性和可持续性是相对容易判断的，会计师和上市公司在这方面争议相对较少；但对于是否符合监管政策导向的问题，较易引发争议，尤其是在目前的非经常性损益列举项目中，为体现监管政策导向而对某些项目作了“非对称处理”，即性质相同的项目，收益为非经常性，而损失为经常性。目前实务中上市公司与会计师就某个项目是否属于非经常性损益的判断争议往往出现在后一类项目中，特别是“非对称处理”的具体方式与定义所明确的普遍原则可能存在一定冲突，在实务中引起了一定的困扰。
就你说的情况而言，证监会自然不会鼓励上市公司炒股的，所以对这方面的项目的非经常性损益认定中，对与证券买卖差价，以及公允价值变动部分，都作为非经常性损益处理；但没有规定融资利息可以作为非经常性损益。这其实也是一种非对称的处理。

提问人：白 _1231 时间：2016-11-29 10:49:24
陈版主，您好，请教个问题，请问新三板挂牌企业的挂牌中介机构费用属于非经常性损益吗？

回答人：chenyiwei
不属于非经常性损益。

提问人：白 _1231 时间：2016-12-05 16:57:16
陈版主，为什么新三板挂牌企业的挂牌中介机构费用不属于非经常性损益呢？按照非经常性损益的定义，此项支出也属于偶发性支出

回答人：chenyiwei
但融资需求是与企业的正常业务发展相关的，今天有新三板挂牌需求，今后还会不定期地有发行债券、IPO、再融资等各种融资需求，所以此类融资手续费从广义来说并不是偶发性的。